ro-RO: Raport de contrast (tipic): 100000000:1; 10000000:1; 1000000:1; 10000:1; 1000:1; 100:1; 11000:1; 1100:1; 12000:1; 1200:1; 120:1; 1300:1; 1400:1; 1450:1; 150000:1; 15000:1; 1500:1; 150:1; 1600:1; 1650:1; 1700:1; 1800:1; 2000000:1; 200000:1; 20000:1; 2000:1; 200:1; 2100:1; 2200:1; 2300:1; 2400:1; 250:1; 2600:1; 2700:1; 2800:1; 2900:1; 30000000:1; 3000000:1; 300000:1; 30000:1; 3000:1; 300:1; 3100:1; 3200:1; 3300:1; 3500:1; 350:1; 3700:1; 3750:1; 3800:1; 40000:1; 4000:1; 400:1; 4150:1; 430:1; 4500:1; 450:1; 4600:1; 4800:1; 500000:1; 50000:1; 5000:1; 500:1; 5300:1; 5500:1; 550:1; 580:1; 6000:1; 600:1; 6500:1; 650:1; 7000:1; 700:1; 7500:1; 750:1; 8000:1; 800:1; 8300:1; 850:1; 900:1; Altele
fr: Taux de contraste (standard): 100000000:1; 10000000:1; 1000000:1; 10000:1; 1000:1; 100:1; 11000:1; 1100:1; 12000:1; 1200:1; 120:1; 1300:1; 1400:1; 1450:1; 150000:1; 15000:1; 1500:1; 150:1; 1600:1; 1650:1; 1700:1; 1800:1; 2000000:1; 200000:1; 20000:1; 2000:1; 200:1; 2100:1; 2200:1; 2300:1; 2400:1; 250:1; 2600:1; 2700:1; 2800:1; 2900:1; 30000000:1; 3000000:1; 300000:1; 30000:1; 3000:1; 300:1; 3100:1; 3200:1; 3300:1; 3500:1; 350:1; 3700:1; 3750:1; 3800:1; 40000:1; 4000:1; 400:1; 4150:1; 430:1; 4500:1; 450:1; 4600:1; 4800:1; 500000:1; 50000:1; 5000:1; 500:1; 5300:1; 5500:1; 550:1; 580:1; 6000:1; 600:1; 6500:1; 650:1; 7000:1; 700:1; 7500:1; 750:1; 8000:1; 800:1; 8300:1; 850:1; 900:1; Autre
bg-BG: Контрастно съотношение (типично): 100000000:1; 10000000:1; 1000000:1; 10000:1; 1000:1; 100:1; 11000:1; 1100:1; 12000:1; 1200:1; 120:1; 1300:1; 1400:1; 1450:1; 150000:1; 15000:1; 1500:1; 150:1; 1600:1; 1650:1; 1700:1; 1800:1; 2000000:1; 200000:1; 20000:1; 2000:1; 200:1; 2100:1; 2200:1; 2300:1; 2400:1; 250:1; 2600:1; 2700:1; 2800:1; 2900:1; 30000000:1; 3000000:1; 300000:1; 30000:1; 3000:1; 300:1; 3100:1; 3200:1; 3300:1; 3500:1; 350:1; 3700:1; 3750:1; 3800:1; 40000:1; 4000:1; 400:1; 4150:1; 430:1; 4500:1; 450:1; 4600:1; 4800:1; 500000:1; 50000:1; 5000:1; 500:1; 5300:1; 5500:1; 550:1; 580:1; 6000:1; 600:1; 6500:1; 650:1; 7000:1; 700:1; 7500:1; 750:1; 8000:1; 800:1; 8300:1; 850:1; 900:1; Други
th: อัตราความคมชัด (ทั่วไป): 100000000:1; 10000000:1; 1000000:1; 10000:1; 1000:1; 100:1; 11000:1; 1100:1; 12000:1; 1200:1; 120:1; 1300:1; 1400:1; 1450:1; 150000:1; 15000:1; 1500:1; 150:1; 1600:1; 1650:1; 1700:1; 1800:1; 2000000:1; 200000:1; 20000:1; 2000:1; 200:1; 2100:1; 2200:1; 2300:1; 2400:1; 250:1; 2600:1; 2700:1; 2800:1; 2900:1; 30000000:1; 3000000:1; 300000:1; 30000:1; 3000:1; 300:1; 3100:1; 3200:1; 3300:1; 3500:1; 350:1; 3700:1; 3750:1; 3800:1; 40000:1; 4000:1; 400:1; 4150:1; 430:1; 4500:1; 450:1; 4600:1; 4800:1; 500000:1; 50000:1; 5000:1; 500:1; 5300:1; 5500:1; 550:1; 580:1; 6000:1; 600:1; 6500:1; 650:1; 7000:1; 700:1; 7500:1; 750:1; 8000:1; 800:1; 8300:1; 850:1; 900:1; อื่นๆ
cs: Kontrastní poměr (typický): 100000000:1; 10000000:1; 1000000:1; 10000:1; 1000:1; 100:1; 11000:1; 1100:1; 12000:1; 1200:1; 120:1; 1300:1; 1400:1; 1450:1; 150000:1; 15000:1; 1500:1; 150:1; 1600:1; 1650:1; 1700:1; 1800:1; 2000000:1; 200000:1; 20000:1; 2000:1; 200:1; 2100:1; 2200:1; 2300:1; 2400:1; 250:1; 2600:1; 2700:1; 2800:1; 2900:1; 30000000:1; 3000000:1; 300000:1; 30000:1; 3000:1; 300:1; 3100:1; 3200:1; 3300:1; 3500:1; 350:1; 3700:1; 3750:1; 3800:1; 40000:1; 4000:1; 400:1; 4150:1; 430:1; 4500:1; 450:1; 4600:1; 4800:1; 500000:1; 50000:1; 5000:1; 500:1; 5300:1; 5500:1; 550:1; 580:1; 6000:1; 600:1; 6500:1; 650:1; 7000:1; 700:1; 7500:1; 750:1; 8000:1; 800:1; 8300:1; 850:1; 900:1; Jiné
ru: Коэффициент контрастности (стандартный): 100000000:1; 10000000:1; 1000000:1; 10000:1; 1000:1; 100:1; 11000:1; 1100:1; 12000:1; 1200:1; 120:1; 1300:1; 1400:1; 1450:1; 150000:1; 15000:1; 1500:1; 150:1; 1600:1; 1650:1; 1700:1; 1800:1; 2000000:1; 200000:1; 20000:1; 2000:1; 200:1; 2100:1; 2200:1; 2300:1; 2400:1; 250:1; 2600:1; 2700:1; 2800:1; 2900:1; 30000000:1; 3000000:1; 300000:1; 30000:1; 3000:1; 300:1; 3100:1; 3200:1; 3300:1; 3500:1; 350:1; 3700:1; 3750:1; 3800:1; 40000:1; 4000:1; 400:1; 4150:1; 430:1; 4500:1; 450:1; 4600:1; 4800:1; 500000:1; 50000:1; 5000:1; 500:1; 5300:1; 5500:1; 550:1; 580:1; 6000:1; 600:1; 6500:1; 650:1; 7000:1; 700:1; 7500:1; 750:1; 8000:1; 800:1; 8300:1; 850:1; 900:1; Другое
zh-TW: 對比度 (典型值): 100000000:1; 10000000:1; 1000000:1; 10000:1; 1000:1; 100:1; 11000:1; 1100:1; 12000:1; 1200:1; 120:1; 1300:1; 1400:1; 1450:1; 150000:1; 15000:1; 1500:1; 150:1; 1600:1; 1650:1; 1700:1; 1800:1; 2000000:1; 200000:1; 20000:1; 2000:1; 200:1; 2100:1; 2200:1; 2300:1; 2400:1; 250:1; 2600:1; 2700:1; 2800:1; 2900:1; 30000000:1; 3000000:1; 300000:1; 30000:1; 3000:1; 300:1; 3100:1; 3200:1; 3300:1; 3500:1; 350:1; 3700:1; 3750:1; 3800:1; 40000:1; 4000:1; 400:1; 4150:1; 430:1; 4500:1; 450:1; 4600:1; 4800:1; 500000:1; 50000:1; 5000:1; 500:1; 5300:1; 5500:1; 550:1; 580:1; 6000:1; 600:1; 6500:1; 650:1; 7000:1; 700:1; 7500:1; 750:1; 8000:1; 800:1; 8300:1; 850:1; 900:1; 其他
fi: Kontrastisuhde (tyypillinen): 100000000:1; 10000000:1; 1000000:1; 10000:1; 1000:1; 100:1; 11000:1; 1100:1; 12000:1; 1200:1; 120:1; 1300:1; 1400:1; 1450:1; 150000:1; 15000:1; 1500:1; 150:1; 1600:1; 1650:1; 1700:1; 1800:1; 2000000:1; 200000:1; 20000:1; 2000:1; 200:1; 2100:1; 2200:1; 2300:1; 2400:1; 250:1; 2600:1; 2700:1; 2800:1; 2900:1; 30000000:1; 3000000:1; 300000:1; 30000:1; 3000:1; 300:1; 3100:1; 3200:1; 3300:1; 3500:1; 350:1; 3700:1; 3750:1; 3800:1; 40000:1; 4000:1; 400:1; 4150:1; 430:1; 4500:1; 450:1; 4600:1; 4800:1; 500000:1; 50000:1; 5000:1; 500:1; 5300:1; 5500:1; 550:1; 580:1; 6000:1; 600:1; 6500:1; 650:1; 7000:1; 700:1; 7500:1; 750:1; 8000:1; 800:1; 8300:1; 850:1; 900:1; Muu
nb: Kontrastforhold (typisk): 100000000:1; 10000000:1; 1000000:1; 10000:1; 1000:1; 100:1; 11000:1; 1100:1; 12000:1; 1200:1; 120:1; 1300:1; 1400:1; 1450:1; 150000:1; 15000:1; 1500:1; 150:1; 1600:1; 1650:1; 1700:1; 1800:1; 2000000:1; 200000:1; 20000:1; 2000:1; 200:1; 2100:1; 2200:1; 2300:1; 2400:1; 250:1; 2600:1; 2700:1; 2800:1; 2900:1; 30000000:1; 3000000:1; 300000:1; 30000:1; 3000:1; 300:1; 3100:1; 3200:1; 3300:1; 3500:1; 350:1; 3700:1; 3750:1; 3800:1; 40000:1; 4000:1; 400:1; 4150:1; 430:1; 4500:1; 450:1; 4600:1; 4800:1; 500000:1; 50000:1; 5000:1; 500:1; 5300:1; 5500:1; 550:1; 580:1; 6000:1; 600:1; 6500:1; 650:1; 7000:1; 700:1; 7500:1; 750:1; 8000:1; 800:1; 8300:1; 850:1; 900:1; Annen
da: Kontrastforhold (typisk): 100000000:1; 10000000:1; 1000000:1; 10000:1; 1000:1; 100:1; 11000:1; 1100:1; 12000:1; 1200:1; 120:1; 1300:1; 1400:1; 1450:1; 150000:1; 15000:1; 1500:1; 150:1; 1600:1; 1650:1; 1700:1; 1800:1; 2000000:1; 200000:1; 20000:1; 2000:1; 200:1; 2100:1; 2200:1; 2300:1; 2400:1; 250:1; 2600:1; 2700:1; 2800:1; 2900:1; 30000000:1; 3000000:1; 300000:1; 30000:1; 3000:1; 300:1; 3100:1; 3200:1; 3300:1; 3500:1; 350:1; 3700:1; 3750:1; 3800:1; 40000:1; 4000:1; 400:1; 4150:1; 430:1; 4500:1; 450:1; 4600:1; 4800:1; 500000:1; 50000:1; 5000:1; 500:1; 5300:1; 5500:1; 550:1; 580:1; 6000:1; 600:1; 6500:1; 650:1; 7000:1; 700:1; 7500:1; 750:1; 8000:1; 800:1; 8300:1; 850:1; 900:1; Andet
vi: Tỷ lệ tương phản (Điển hình): 100000000:1; 10000000:1; 1000000:1; 10000:1; 1000:1; 100:1; 11000:1; 1100:1; 12000:1; 1200:1; 120:1; 1300:1; 1400:1; 1450:1; 150000:1; 15000:1; 1500:1; 150:1; 1600:1; 1650:1; 1700:1; 1800:1; 2000000:1; 200000:1; 20000:1; 2000:1; 200:1; 2100:1; 2200:1; 2300:1; 2400:1; 250:1; 2600:1; 2700:1; 2800:1; 2900:1; 30000000:1; 3000000:1; 300000:1; 30000:1; 3000:1; 300:1; 3100:1; 3200:1; 3300:1; 3500:1; 350:1; 3700:1; 3750:1; 3800:1; 40000:1; 4000:1; 400:1; 4150:1; 430:1; 4500:1; 450:1; 4600:1; 4800:1; 500000:1; 50000:1; 5000:1; 500:1; 5300:1; 5500:1; 550:1; 580:1; 6000:1; 600:1; 6500:1; 650:1; 7000:1; 700:1; 7500:1; 750:1; 8000:1; 800:1; 8300:1; 850:1; 900:1; Khác
sl-SI: Kontrastno razmerje (tipično): 100000000:1; 10000000:1; 1000000:1; 10000:1; 1000:1; 100:1; 11000:1; 1100:1; 12000:1; 1200:1; 120:1; 1300:1; 1400:1; 1450:1; 150000:1; 15000:1; 1500:1; 150:1; 1600:1; 1650:1; 1700:1; 1800:1; 2000000:1; 200000:1; 20000:1; 2000:1; 200:1; 2100:1; 2200:1; 2300:1; 2400:1; 250:1; 2600:1; 2700:1; 2800:1; 2900:1; 30000000:1; 3000000:1; 300000:1; 30000:1; 3000:1; 300:1; 3100:1; 3200:1; 3300:1; 3500:1; 350:1; 3700:1; 3750:1; 3800:1; 40000:1; 4000:1; 400:1; 4150:1; 430:1; 4500:1; 450:1; 4600:1; 4800:1; 500000:1; 50000:1; 5000:1; 500:1; 5300:1; 5500:1; 550:1; 580:1; 6000:1; 600:1; 6500:1; 650:1; 7000:1; 700:1; 7500:1; 750:1; 8000:1; 800:1; 8300:1; 850:1; 900:1; Drugo
en: Contrast ratio (typical): 100000000:1; 10000000:1; 1000000:1; 10000:1; 1000:1; 100:1; 11000:1; 1100:1; 12000:1; 1200:1; 120:1; 1300:1; 1400:1; 1450:1; 150000:1; 15000:1; 1500:1; 150:1; 1600:1; 1650:1; 1700:1; 1800:1; 2000000:1; 200000:1; 20000:1; 2000:1; 200:1; 2100:1; 2200:1; 2300:1; 2400:1; 250:1; 2600:1; 2700:1; 2800:1; 2900:1; 30000000:1; 3000000:1; 300000:1; 30000:1; 3000:1; 300:1; 3100:1; 3200:1; 3300:1; 3500:1; 350:1; 3700:1; 3750:1; 3800:1; 40000:1; 4000:1; 400:1; 4150:1; 430:1; 4500:1; 450:1; 4600:1; 4800:1; 500000:1; 50000:1; 5000:1; 500:1; 5300:1; 5500:1; 550:1; 580:1; 6000:1; 600:1; 6500:1; 650:1; 7000:1; 700:1; 7500:1; 750:1; 8000:1; 800:1; 8300:1; 850:1; 900:1; Other
sv: Kontrastförhållande (typiskt): 100000000:1; 10000000:1; 1000000:1; 10000:1; 1000:1; 100:1; 11000:1; 1100:1; 12000:1; 1200:1; 120:1; 1300:1; 1400:1; 1450:1; 150000:1; 15000:1; 1500:1; 150:1; 1600:1; 1650:1; 1700:1; 1800:1; 2000000:1; 200000:1; 20000:1; 2000:1; 200:1; 2100:1; 2200:1; 2300:1; 2400:1; 250:1; 2600:1; 2700:1; 2800:1; 2900:1; 30000000:1; 3000000:1; 300000:1; 30000:1; 3000:1; 300:1; 3100:1; 3200:1; 3300:1; 3500:1; 350:1; 3700:1; 3750:1; 3800:1; 40000:1; 4000:1; 400:1; 4150:1; 430:1; 4500:1; 450:1; 4600:1; 4800:1; 500000:1; 50000:1; 5000:1; 500:1; 5300:1; 5500:1; 550:1; 580:1; 6000:1; 600:1; 6500:1; 650:1; 7000:1; 700:1; 7500:1; 750:1; 8000:1; 800:1; 8300:1; 850:1; 900:1; Annat
pt-PT: Taxa de contraste (típica): 100000000:1; 10000000:1; 1000000:1; 10000:1; 1000:1; 100:1; 11000:1; 1100:1; 12000:1; 1200:1; 120:1; 1300:1; 1400:1; 1450:1; 150000:1; 15000:1; 1500:1; 150:1; 1600:1; 1650:1; 1700:1; 1800:1; 2000000:1; 200000:1; 20000:1; 2000:1; 200:1; 2100:1; 2200:1; 2300:1; 2400:1; 250:1; 2600:1; 2700:1; 2800:1; 2900:1; 30000000:1; 3000000:1; 300000:1; 30000:1; 3000:1; 300:1; 3100:1; 3200:1; 3300:1; 3500:1; 350:1; 3700:1; 3750:1; 3800:1; 40000:1; 4000:1; 400:1; 4150:1; 430:1; 4500:1; 450:1; 4600:1; 4800:1; 500000:1; 50000:1; 5000:1; 500:1; 5300:1; 5500:1; 550:1; 580:1; 6000:1; 600:1; 6500:1; 650:1; 7000:1; 700:1; 7500:1; 750:1; 8000:1; 800:1; 8300:1; 850:1; 900:1; Outro
hu: Kontrasztarány (szokásos): 100000000:1; 10000000:1; 1000000:1; 10000:1; 1000:1; 100:1; 11000:1; 1100:1; 12000:1; 1200:1; 120:1; 1300:1; 1400:1; 1450:1; 150000:1; 15000:1; 1500:1; 150:1; 1600:1; 1650:1; 1700:1; 1800:1; 2000000:1; 200000:1; 20000:1; 2000:1; 200:1; 2100:1; 2200:1; 2300:1; 2400:1; 250:1; 2600:1; 2700:1; 2800:1; 2900:1; 30000000:1; 3000000:1; 300000:1; 30000:1; 3000:1; 300:1; 3100:1; 3200:1; 3300:1; 3500:1; 350:1; 3700:1; 3750:1; 3800:1; 40000:1; 4000:1; 400:1; 4150:1; 430:1; 4500:1; 450:1; 4600:1; 4800:1; 500000:1; 50000:1; 5000:1; 500:1; 5300:1; 5500:1; 550:1; 580:1; 6000:1; 600:1; 6500:1; 650:1; 7000:1; 700:1; 7500:1; 750:1; 8000:1; 800:1; 8300:1; 850:1; 900:1; Egyéb
el: Λόγος αντίθεσης (συνήθης): 100000000:1; 10000000:1; 1000000:1; 10000:1; 1000:1; 100:1; 11000:1; 1100:1; 12000:1; 1200:1; 120:1; 1300:1; 1400:1; 1450:1; 150000:1; 15000:1; 1500:1; 150:1; 1600:1; 1650:1; 1700:1; 1800:1; 2000000:1; 200000:1; 20000:1; 2000:1; 200:1; 2100:1; 2200:1; 2300:1; 2400:1; 250:1; 2600:1; 2700:1; 2800:1; 2900:1; 30000000:1; 3000000:1; 300000:1; 30000:1; 3000:1; 300:1; 3100:1; 3200:1; 3300:1; 3500:1; 350:1; 3700:1; 3750:1; 3800:1; 40000:1; 4000:1; 400:1; 4150:1; 430:1; 4500:1; 450:1; 4600:1; 4800:1; 500000:1; 50000:1; 5000:1; 500:1; 5300:1; 5500:1; 550:1; 580:1; 6000:1; 600:1; 6500:1; 650:1; 7000:1; 700:1; 7500:1; 750:1; 8000:1; 800:1; 8300:1; 850:1; 900:1; Άλλο
sk-SK: Pomer kontrastu (normálny): 100000000:1; 10000000:1; 1000000:1; 10000:1; 1000:1; 100:1; 11000:1; 1100:1; 12000:1; 1200:1; 120:1; 1300:1; 1400:1; 1450:1; 150000:1; 15000:1; 1500:1; 150:1; 1600:1; 1650:1; 1700:1; 1800:1; 2000000:1; 200000:1; 20000:1; 2000:1; 200:1; 2100:1; 2200:1; 2300:1; 2400:1; 250:1; 2600:1; 2700:1; 2800:1; 2900:1; 30000000:1; 3000000:1; 300000:1; 30000:1; 3000:1; 300:1; 3100:1; 3200:1; 3300:1; 3500:1; 350:1; 3700:1; 3750:1; 3800:1; 40000:1; 4000:1; 400:1; 4150:1; 430:1; 4500:1; 450:1; 4600:1; 4800:1; 500000:1; 50000:1; 5000:1; 500:1; 5300:1; 5500:1; 550:1; 580:1; 6000:1; 600:1; 6500:1; 650:1; 7000:1; 700:1; 7500:1; 750:1; 8000:1; 800:1; 8300:1; 850:1; 900:1; Iné
zh-CN: 对比度（典型）: 100000000:1; 10000000:1; 1000000:1; 10000:1; 1000:1; 100:1; 11000:1; 1100:1; 12000:1; 1200:1; 120:1; 1300:1; 1400:1; 1450:1; 150000:1; 15000:1; 1500:1; 150:1; 1600:1; 1650:1; 1700:1; 1800:1; 2000000:1; 200000:1; 20000:1; 2000:1; 200:1; 2100:1; 2200:1; 2300:1; 2400:1; 250:1; 2600:1; 2700:1; 2800:1; 2900:1; 30000000:1; 3000000:1; 300000:1; 30000:1; 3000:1; 300:1; 3100:1; 3200:1; 3300:1; 3500:1; 350:1; 3700:1; 3750:1; 3800:1; 40000:1; 4000:1; 400:1; 4150:1; 430:1; 4500:1; 450:1; 4600:1; 4800:1; 500000:1; 50000:1; 5000:1; 500:1; 5300:1; 5500:1; 550:1; 580:1; 6000:1; 600:1; 6500:1; 650:1; 7000:1; 700:1; 7500:1; 750:1; 8000:1; 800:1; 8300:1; 850:1; 900:1; 其他
ko: 명암비(일반): 100000000:1; 10000000:1; 1000000:1; 10000:1; 1000:1; 100:1; 11000:1; 1100:1; 12000:1; 1200:1; 120:1; 1300:1; 1400:1; 1450:1; 150000:1; 15000:1; 1500:1; 150:1; 1600:1; 1650:1; 1700:1; 1800:1; 2000000:1; 200000:1; 20000:1; 2000:1; 200:1; 2100:1; 2200:1; 2300:1; 2400:1; 250:1; 2600:1; 2700:1; 2800:1; 2900:1; 30000000:1; 3000000:1; 300000:1; 30000:1; 3000:1; 300:1; 3100:1; 3200:1; 3300:1; 3500:1; 350:1; 3700:1; 3750:1; 3800:1; 40000:1; 4000:1; 400:1; 4150:1; 430:1; 4500:1; 450:1; 4600:1; 4800:1; 500000:1; 50000:1; 5000:1; 500:1; 5300:1; 5500:1; 550:1; 580:1; 6000:1; 600:1; 6500:1; 650:1; 7000:1; 700:1; 7500:1; 750:1; 8000:1; 800:1; 8300:1; 850:1; 900:1; 기타
hr-HR: Omjer kontrasta (uobičajeni): 100 000 000 : 1; 10000000 : 1; 1 000 000 : 1; 10 000 : 1; 1000 : 1; 100 : 1; 11 000 : 1; 1100 : 1; 12 000 : 1; 1200 : 1; 120 : 1; 1300 : 1; 1400 : 1; 1450 : 1; 150 000 : 1; 15 000 : 1; 1500 : 1; 150 : 1; 1600 : 1; 1650 : 1; 1700 : 1; 1800 : 1; 2 000 000 : 1; 200 000 : 1; 20 000 : 1; 2000 : 1; 200 : 1; 2100 : 1; 2200 : 1; 2300 : 1; 2400 : 1; 250 : 1; 2600 : 1; 2700 : 1; 2800 : 1; 2900 : 1; 30 000 000 : 1; 3 000 000 : 1; 300 000 : 1; 30 000 : 1; 3000 : 1; 300 : 1; 3100 : 1; 3200 : 1; 3300 : 1; 3500 : 1; 350 : 1; 3700 : 1; 3750 : 1; 3800 : 1; 40 000 : 1; 4000 : 1; 400 : 1; 4150 : 1; 430 : 1; 4500 : 1; 450 : 1; 4600 : 1; 4800 : 1; 500 000 : 1; 50 000 : 1; 5000 : 1; 500 : 1; 5300 : 1; 5500 : 1; 550 : 1; 580 : 1; 6000 : 1; 600 : 1; 6500 : 1; 650 : 1; 7000 : 1; 700 : 1; 7500 : 1; 750 : 1; 8000 : 1; 800 : 1; 8300 : 1; 850 : 1; 900 : 1; Ostalo
it: Rapporto di contrasto (tipico): 100000000:1; 10000000:1; 1000000:1; 10000:1; 1000:1; 100:1; 11000:1; 1100:1; 12000:1; 1200:1; 120:1; 1300:1; 1400:1; 1450:1; 150000:1; 15000:1; 1500:1; 150:1; 1600:1; 1650:1; 1700:1; 1800:1; 2000000:1; 200000:1; 20000:1; 2000:1; 200:1; 2100:1; 2200:1; 2300:1; 2400:1; 250:1; 2600:1; 2700:1; 2800:1; 2900:1; 30000000:1; 3000000:1; 300000:1; 30000:1; 3000:1; 300:1; 3100:1; 3200:1; 3300:1; 3500:1; 350:1; 3700:1; 3750:1; 3800:1; 40000:1; 4000:1; 400:1; 4150:1; 430:1; 4500:1; 450:1; 4600:1; 4800:1; 500000:1; 50000:1; 5000:1; 500:1; 5300:1; 5500:1; 550:1; 580:1; 6000:1; 600:1; 6500:1; 650:1; 7000:1; 700:1; 7500:1; 750:1; 8000:1; 800:1; 8300:1; 850:1; 900:1; Altro
pl: Współczynnik kontrastu (typowy): 100000000:1; 10000000:1; 1000000:1; 10000:1; 1000:1; 100:1; 11000:1; 1100:1; 12000:1; 1200:1; 120:1; 1300:1; 1400:1; 1450:1; 150000:1; 15000:1; 1500:1; 150:1; 1600:1; 1650:1; 1700:1; 1800:1; 2000000:1; 200000:1; 20000:1; 2000:1; 200:1; 2100:1; 2200:1; 2300:1; 2400:1; 250:1; 2600:1; 2700:1; 2800:1; 2900:1; 30000000:1; 3000000:1; 300000:1; 30000:1; 3000:1; 300:1; 3100:1; 3200:1; 3300:1; 3500:1; 350:1; 3700:1; 3750:1; 3800:1; 40000:1; 4000:1; 400:1; 4150:1; 430:1; 4500:1; 450:1; 4600:1; 4800:1; 500000:1; 50000:1; 5000:1; 500:1; 5300:1; 5500:1; 550:1; 580:1; 6000:1; 600:1; 6500:1; 650:1; 7000:1; 700:1; 7500:1; 750:1; 8000:1; 800:1; 8300:1; 850:1; 900:1; Pozostałe
lt-LT: Kontrasto santykis (tipinis): 100000000:1; 10000000:1; 1000000:1; 10000:1; 1000:1; 100:1; 11000:1; 1100:1; 12000:1; 1200:1; 120:1; 1300:1; 1400:1; 1450:1; 150000:1; 15000:1; 1500:1; 150:1; 1600:1; 1650:1; 1700:1; 1800:1; 2000000:1; 200000:1; 20000:1; 2000:1; 200:1; 2100:1; 2200:1; 2300:1; 2400:1; 250:1; 2600:1; 2700:1; 2800:1; 2900:1; 30000000:1; 3000000:1; 300000:1; 30000:1; 3000:1; 300:1; 3100:1; 3200:1; 3300:1; 3500:1; 350:1; 3700:1; 3750:1; 3800:1; 40000:1; 4000:1; 400:1; 4150:1; 430:1; 4500:1; 450:1; 4600:1; 4800:1; 500000:1; 50000:1; 5000:1; 500:1; 5300:1; 5500:1; 550:1; 580:1; 6000:1; 600:1; 6500:1; 650:1; 7000:1; 700:1; 7500:1; 750:1; 8000:1; 800:1; 8300:1; 850:1; 900:1; Kita
de: Kontrastverhältnis (typisch): 100000000:1; 10000000:1; 1000000:1; 10000:1; 1000:1; 100:1; 11000:1; 1100:1; 12000:1; 1200:1; 120:1; 1300:1; 1400:1; 1450:1; 150000:1; 15000:1; 1500:1; 150:1; 1600:1; 1650:1; 1700:1; 1800:1; 2000000:1; 200000:1; 20000:1; 2000:1; 200:1; 2100:1; 2200:1; 2300:1; 2400:1; 250:1; 2600:1; 2700:1; 2800:1; 2900:1; 30000000:1; 3000000:1; 300000:1; 30000:1; 3000:1; 300:1; 3100:1; 3200:1; 3300:1; 3500:1; 350:1; 3700:1; 3750:1; 3800:1; 40000:1; 4000:1; 400:1; 4150:1; 430:1; 4500:1; 450:1; 4600:1; 4800:1; 500000:1; 50000:1; 5000:1; 500:1; 5300:1; 5500:1; 550:1; 580:1; 6000:1; 600:1; 6500:1; 650:1; 7000:1; 700:1; 7500:1; 750:1; 8000:1; 800:1; 8300:1; 850:1; 900:1; Sonstiges
ja: コントラスト比 (標準): 100000000:1; 10000000:1; 1000000:1; 10000:1; 1000:1; 100:1; 11000:1; 1100:1; 12000:1; 1200:1; 120:1; 1300:1; 1400:1; 1450:1; 150000:1; 15000:1; 1500:1; 150:1; 1600:1; 1650:1; 1700:1; 1800:1; 2000000:1; 200000:1; 20000:1; 2000:1; 200:1; 2100:1; 2200:1; 2300:1; 2400:1; 250:1; 2600:1; 2700:1; 2800:1; 2900:1; 30000000:1; 3000000:1; 300000:1; 30000:1; 3000:1; 300:1; 3100:1; 3200:1; 3300:1; 3500:1; 350:1; 3700:1; 3750:1; 3800:1; 40000:1; 4000:1; 400:1; 4150:1; 430:1; 4500:1; 450:1; 4600:1; 4800:1; 500000:1; 50000:1; 5000:1; 500:1; 5300:1; 5500:1; 550:1; 580:1; 6000:1; 600:1; 6500:1; 650:1; 7000:1; 700:1; 7500:1; 750:1; 8000:1; 800:1; 8300:1; 850:1; 900:1; その他
pt-BR: Taxa de contraste (típica): 100000000:1; 10000000:1; 1000000:1; 10000:1; 1000:1; 100:1; 11000:1; 1100:1; 12000:1; 1200:1; 120:1; 1300:1; 1400:1; 1450:1; 150000:1; 15000:1; 1500:1; 150:1; 1600:1; 1650:1; 1700:1; 1800:1; 2000000:1; 200000:1; 20000:1; 2000:1; 200:1; 2100:1; 2200:1; 2300:1; 2400:1; 250:1; 2600:1; 2700:1; 2800:1; 2900:1; 30000000:1; 3000000:1; 300000:1; 30000:1; 3000:1; 300:1; 3100:1; 3200:1; 3300:1; 3500:1; 350:1; 3700:1; 3750:1; 3800:1; 40000:1; 4000:1; 400:1; 4150:1; 430:1; 4500:1; 450:1; 4600:1; 4800:1; 500000:1; 50000:1; 5000:1; 500:1; 5300:1; 5500:1; 550:1; 580:1; 6000:1; 600:1; 6500:1; 650:1; 7000:1; 700:1; 7500:1; 750:1; 8000:1; 800:1; 8300:1; 850:1; 900:1; Outro
tr: Kontrast Oranı (Tipik): 100000000:1; 10000000:1; 1000000:1; 10000:1; 1000:1; 100:1; 11000:1; 1100:1; 12000:1; 1200:1; 120:1; 1300:1; 1400:1; 1450:1; 150000:1; 15000:1; 1500:1; 150:1; 1600:1; 1650:1; 1700:1; 1800:1; 2000000:1; 200000:1; 20000:1; 2000:1; 200:1; 2100:1; 2200:1; 2300:1; 2400:1; 250:1; 2600:1; 2700:1; 2800:1; 2900:1; 30000000:1; 3000000:1; 300000:1; 30000:1; 3000:1; 300:1; 3100:1; 3200:1; 3300:1; 3500:1; 350:1; 3700:1; 3750:1; 3800:1; 40000:1; 4000:1; 400:1; 4150:1; 430:1; 4500:1; 450:1; 4600:1; 4800:1; 500000:1; 50000:1; 5000:1; 500:1; 5300:1; 5500:1; 550:1; 580:1; 6000:1; 600:1; 6500:1; 650:1; 7000:1; 700:1; 7500:1; 750:1; 8000:1; 800:1; 8300:1; 850:1; 900:1; Diğer
es: Relación de contraste (típica): 100000000:1; 10000000:1; 1000000:1; 10000:1; 1000:1; 100:1; 11000:1; 1100:1; 12000:1; 1200:1; 120:1; 1300:1; 1400:1; 1450:1; 150000:1; 15000:1; 1500:1; 150:1; 1600:1; 1650:1; 1700:1; 1800:1; 2000000:1; 200000:1; 20000:1; 2000:1; 200:1; 2100:1; 2200:1; 2300:1; 2400:1; 250:1; 2600:1; 2700:1; 2800:1; 2900:1; 30000000:1; 3000000:1; 300000:1; 30000:1; 3000:1; 300:1; 3100:1; 3200:1; 3300:1; 3500:1; 350:1; 3700:1; 3750:1; 3800:1; 40000:1; 4000:1; 400:1; 4150:1; 430:1; 4500:1; 450:1; 4600:1; 4800:1; 500000:1; 50000:1; 5000:1; 500:1; 5300:1; 5500:1; 550:1; 580:1; 6000:1; 600:1; 6500:1; 650:1; 7000:1; 700:1; 7500:1; 750:1; 8000:1; 800:1; 8300:1; 850:1; 900:1; Otros
nl: Contrastverhouding (typisch): 100000000:1; 10000000:1; 1000000:1; 10000:1; 1000:1; 100:1; 11000:1; 1100:1; 12000:1; 1200:1; 120:1; 1300:1; 1400:1; 1450:1; 150000:1; 15000:1; 1500:1; 150:1; 1600:1; 1650:1; 1700:1; 1800:1; 2000000:1; 200000:1; 20000:1; 2000:1; 200:1; 2100:1; 2200:1; 2300:1; 2400:1; 250:1; 2600:1; 2700:1; 2800:1; 2900:1; 30000000:1; 3000000:1; 300000:1; 30000:1; 3000:1; 300:1; 3100:1; 3200:1; 3300:1; 3500:1; 350:1; 3700:1; 3750:1; 3800:1; 40000:1; 4000:1; 400:1; 4150:1; 430:1; 4500:1; 450:1; 4600:1; 4800:1; 500000:1; 50000:1; 5000:1; 500:1; 5300:1; 5500:1; 550:1; 580:1; 6000:1; 600:1; 6500:1; 650:1; 7000:1; 700:1; 7500:1; 750:1; 8000:1; 800:1; 8300:1; 850:1; 900:1; Andere